【裁判字號】    89,訴,2787
【裁判日期】    900111
【裁判案由】    強盜等
【裁判全文】
臺灣高雄地方法院刑事判決                        八十九年度訴字第二七八七號
    公  訴  人  臺灣高雄地方法院檢察署檢察官
    被      告  乙○○
右列被告因強盜等案件，經檢察官提起公訴（八十九年度偵字第二五七五九號），本
院判決如左：
    主  文
乙○○竊盜，處罰金伍仟元，如易服勞役，以佰元折算壹日。
    事  實
一、乙○○於民國八十九年十一月十四日十時三十分許，意圖為自己不法之所有，在
    高雄市○○區○○街二四七號「中將電子商店」內，竊取萬達鎳氫高容量充電電
    池三組，離去時為該店店員甲○○發現由後追趕，至高雄市三民區○○○路一五
    一巷時被甲○○捕獲，送警查辦。
二、案經甲○○訴由高雄市政府警察局三民第一分局移送台灣高雄地方法院檢察署檢
    察官偵查起訴。
    理  由
一、右揭事實，業據被告乙○○於警訊時及偵審中供認不諱，核與證人甲○○證述情
節相符，復有被贓物領據一紙附卷可稽，罪證明確，被告之犯行洵堪認定。
二、核被告所為，係犯刑法第三百二十條第一項之普通竊盜罪。公訴人固認被告所為
    ，係犯刑法第三百二十九條、第三百二十八條第一項之準強盜罪及同法第二百七
    十七條之傷害罪嫌，惟訊據被告堅決否認有為防護贓物、脫免逮捕而對證人甲○
    ○施以強暴、脅迫之行為，辯稱：警訊筆錄是警察先寫好後，要伊照著念的，有
    些用詞是警員寫的，我看到案由時有反駁，但是警員都沒有改，伊並沒有攻擊甲
    ○○，當時證人（指甲○○）從後面抓住伊，因伊手會痛，乃本於身體自然反應
    ，手向後擺，且當時正好在樓梯斜坡上，伊站不穩才往後仰，證人因怕跌倒才用
    膝蓋頂著地面，所以膝蓋才會受傷等語。經查：(1)按訊問被告，應全程連續錄音
    ；必要時，並應全程連續錄影，但有急迫情況且經記明筆錄者，不在此限，刑事
    訴訟法第一百條之一定有明文。本件被告之警訊筆錄雖記載被告供承因要逃逸向
    證人甲○○往後推，甲○○才受傷等情，然本院當庭勘驗警訊筆錄錄音帶結果，
    問與答之間並無時間之間斷，且警員之問話與被告之回答，同筆錄上之記載一字
    不差，問話之警員於被告唸錯時還會糾正，此與正常情況下，發問人之問話及受
    問人之回答難免會有贅詞，所以製作之筆錄，僅記載問、答之要點，顯不相符，
    且錄音帶中被告之回答均無思考、停頓跡像，亦與常情有悖。綜聞警訊之錄音以
    斷，該錄音顯係於筆錄作成後，再由發問者及受訊問人依作成之筆錄讀出以供錄
    音，此與上開法律條文規定之「全程連續錄音」顯有不符，且為本件訊問時，亦
    無何急迫情狀可言，是本件被告警訊之供述，不得採為被告有罪之證據。(2)證人
    甲○○到庭證稱：「我是該店店員，當時我正在服務其他客人，我們公司的副理
    發現被告在偷東西通知我，我就在櫃台等看看被告是否會來結帳，結果被告他並
    沒有來結帳，我們副理過去要找他談時，他把偷的東西放著就跑了，他偷的東西
    是三組電池，我跑出去追他，在路上剛好遇到警察在路口臨檢，我就邊追邊喊「
    抓賊」，結果沒有人幫忙，我追到市場附近有一條死巷，發現被告躲在死巷裡，
    巷口有樓梯，我爬上樓梯去抓被告，被告並沒有發現我，我就由被告後面將他雙
    手往背後扭住，他喊痛，身體並往後仰，我怕會摔倒所以用右腳膝蓋頂著地面，
    所以右腳膝蓋有受傷。」、「我抓他到巷口時警察才來，他除了被我抓到時身體
有往後仰外，沒有其他的反抗行為。」、「到警方時他也沒有反抗，只有說要與
    我們和解，我抓他時他也沒有正面與我反抗，也沒有往後推我。」等語，又被問
    及何以警訊時說被告撞到致使右腳受傷時，證人則證稱：「我的意思是指我扭被
    告的手時，我的膝蓋碰到地面受傷的。」（以上詳見本院八十九年十二月二十八
    日審判筆錄）。(3)再徵諸被告左手前臂內側確有大片燙傷之疤痕，此經本院當庭
    勘驗無訛，攝有照片一紙附卷，並有診斷證明書附卷可稽，是被告於被證人甲○
    ○自後扭住雙手後，必定感到疼痛，此時身體自然往後仰，以減輕痛楚，實屬自
    然反應等情觀之，被告之辯解，並非無據。是被告並無因脫免逮捕、防護贓物而
    對證人甲○○有何強暴、脅迫之舉動，公訴意旨認被告涉有準強盜罪嫌，容有未
    洽，然起訴之基本社會犯罪事實相同，本院自得併予審理，並依刑事訴訟法第三
    百條規定，變更起訴法條。爰審酌被告貪圖不法小利、心存僥倖而竊取他人財物
    ，惟所用方法惡性尚輕、所竊取之財物價值非鉅（值新台幣八百七十元），犯後
    坦承犯行，態度良好，顯有悔意等一切情狀，量處如主文所示之刑，併諭知易服
    勞役之折算標準。
三、至被告被訴刑法第二百七十七條第一項傷害罪部分，業據告訴人於本院審理時當
    庭撤回告訴，因公訴人認此部分與前開論罪部分具方法、結果之牽連關係，屬裁
    判上一罪，故本院不另為不受理之諭知，附此敘明。
據上論斷，應依刑事訴訟法第二百九十九條第一項前段、第三百條，刑法第三百二十
條第一項、第四十二條第二項，罰金罰鍰提高標準條例第一條前段、第二條，判決如
主文。
中      華      民      國      九十      年      一    月      十一    日
                                  臺灣高雄地方法院刑事庭
                                      法  官    吳  宏  榮
右正本證明與原本無異。
如不服本判決，應於判決送達後十日內，向本院提出上訴狀。
                                      書記官    呂  怜  勳
中      華      民      國      九十      年      一    月      十一    日
附錄本案論罪科刑法條：
刑法第三百二十條第一項
意圖為自己或第三人不法之所有，而竊取他人之動產者，為竊盜罪，處五年以下有期
徒刑、拘役或五百元以下罰金。


司法院資訊處製作；財團法人民間司法改革基金會備份。
